【裁判字號】    96,上訴,5109
【裁判日期】    970909
【裁判案由】    毒品危害防制條例
【裁判全文】
臺灣高等法院刑事判決                96年度上訴字第5109號
上  訴  人  台灣桃園地方法院檢察署檢察官
上  訴  人
即  被  告  丙○○（原名林家慶）
選任辯護人  金  鑫  律師
上  訴  人
即  被  告  乙○○
                      10號
                    （現於臺灣臺北監獄台北分監）
被      告  甲○○（原名王文祥）
前二人共同
指定辯護人  林宇文  律師
上  訴  人
即  被  告  丁○○
                      弄19號2樓
指定辯護人  侯傑中  律師
上列上訴人因毒品危害防制條例案件，不服臺灣桃園地方法院95
年度訴字第1173號，中華民國96年6月28日、96年9月19日第一審
判決（起訴案號：臺灣桃園地方法院檢察署95年度偵字第6511號
、8217號），提起上訴，本院判決如下：
    主  文
上訴駁回。
    事  實
一、丙○○前於民國85年間因違反麻醉藥品管理條例、藥事法案
    件，經臺灣板橋地方法院分別判處有期徒刑9月、1年10月，
    應執行有期徒刑2年6月確定，於86年10月21日入監執行，於
    87年11月23日縮短刑期假釋出監，復經撤銷假釋，於88年12
    月3日入監執行殘刑1年11月，至90年1月20日縮刑期滿執行
    完畢。又於91年間因違反毒品危害防制條例案件，經本院分
    別判處有期徒刑10月、8月，應執行有期徒刑1年3月確定。
    再於91年間因偽造文書案件，經臺灣板橋地方法院判處有期
    徒刑6月確定。自92年12月2日入監接續執行前開2案件，於
    94年7月8日縮短刑期假釋出監，至94年7月13日假釋期滿，
    未經撤銷，以已執行論。乙○○於93年間因施用毒品案件，
    經臺灣板橋地方法院判處有期徒刑7月確定，於94年7月13
    日縮刑期滿執行完畢；復於94年間因洗錢防制法案件，經同
    院判處有期徒刑3月確定，於94年12月14日入監執行，於95
    年2月18日縮刑期滿執行完畢。
二、丙○○（綽號無牙）、乙○○（綽號阿昌）、甲○○（原名
    王文祥，綽號可樂）、王秉廉（原名王文吉，綽號雪碧）、
    丁○○（綽號珊珊、與丙○○為男女朋友），均明知海洛因
    、甲基安非他命（Methamphetamine）為毒品危害防制條例
    第2條第2項第1款、第2款所列之第1級、第2級毒品，不得販
    賣、轉讓及持有。林俊銘於94年7月8日縮短刑期假釋出監後
    ，在臺灣地區內分別向真實姓名、年籍均不詳之人購買海洛
    因；向綽號「奧志」之黃志孝購買甲基安非他命後，除部分
    供己施用外，竟基於販賣第1級毒品海洛因、第2級毒品甲基
    安非他命牟利之概括犯意及轉讓第2級毒品甲基安非他命之
    概括犯意，而為下列行為：(一)販賣第1級毒品海洛因：1.於9
    5年1月9日下午5時52分許，某真實姓名、年籍不詳之成年人
    撥打至丙○○所有供販賣毒品聯絡所用之門號0000000000號
    行動電話（未扣案），向丙○○洽購第1級毒品海洛因，2人
    達成以新臺幣（下同）1,000元價格買賣1包海洛因（數量不
    詳）之合意，並約定交貨地點後，丙○○即依約交付海洛因
    1包，並向該姓名不詳之人收取1,000元，而販售海洛因1次
    。2.丙○○承前販賣第1級毒品海洛因之概括犯意，並與同
    具販賣第1級毒品海洛因牟利概括犯意之乙○○，共同基於
    犯意聯絡，而由乙○○接聽丙○○所有之前開行動電話與購
    毒者談妥交易價格、數量、地點後，由丙○○夥同乙○○或
    乙○○獨自送往約定地點交付毒品收款，二人以此方式，先
    後共同販賣第1級毒品海洛因3次：（2）於95年2月22日晚間
    8 時許，綽號「小烏龜」之成年人以其所有之0000000000號
    行動電話撥打丙○○所有之前開行動電話，欲向丙○○洽購
    海洛因，由乙○○接聽，乙○○與之達成交易海洛因之合意
    後，告知丙○○前開情事，丙○○應允，乙○○再陪同丙○○攜帶不詳數量之海洛因1包前往約定之地點，推由丙○○
    交付海洛因予「小烏龜」，並收取1,000元，而共同販售海
    洛因。 （3）再於同年月25日下午2時15分許，李育沛（綽
     號「豬公」）以0000000000號行動電話撥打丙○○所有之
    前開行動電話，自稱「阿安」，欲向丙○○洽購海洛因，亦
    由乙○○接聽，乙○○即與之達成以6,000元購買半錢海洛
    因毒品之合意，並約定交貨地點為臺北縣板橋市中山國中後
    ，乙○○告知丙○○前開情事，丙○○即交付第1級毒品海
    洛因半錢予乙○○，由乙○○將海洛因送至前開約定之地點
    交付予李育沛，並收取6,000元，而共同販售海洛因。（4）
   又於同年月25日晚間10時45分許，綽號「小芳」之人以00000
    00000號行動電話撥打丙○○所有之前開行動電話，欲向丙○○洽購海洛因，亦由乙○○接聽，乙○○即與之達成交易
    海洛因之合意，並約定交貨地點為臺北縣樹林市樹林高中後
    ，乙○○告知丙○○前開情事，丙○○亦應允，乙○○再陪
    同丙○○攜帶不詳數量之海洛因1包前往約定之地點，推由
    丙○○交付海洛因予「小芳」，並收取1,000元，而共同販
    售海洛因。
    (二)販賣第2級毒品甲基安非他命：1.丙○○與其女友丁○○
   （綽號珊珊、共同基於販賣第2級毒品甲基安非他命牟利之概
    括犯意聯絡，自94年9月間某日起至95年3月13日止，由丙○○購入甲基安非他命後，交由丁○○加以分裝以便日後出售
    。欲向渠等購買甲基安非他命者，則撥打丙○○前開000000
    0000號行動電話，由丙○○或丁○○接聽，與對方洽談交易
    甲基安非他命事宜，再由丙○○、丁○○單獨或2人一同交
    付甲基安非他命，並收取價金。而於下列時、地共同販賣甲
    基安非他命5次：(1)於前開期間，在不詳地點以4,000元之價
    格出售1克甲基安非他命予某姓名年籍均不詳之人。(2)於前
    開期間，在臺北縣樹林市，以12,000元之價格，出售3公克
    之甲基安非他命予綽號「小芳」之女子。(3)於前開期間，在
    臺北縣新莊市，先後2次，各以1,000元之價格，出售0.3公
    克之甲基安非他命予綽號「婷婷」之女子。(4)於95年3月13
    日凌晨，在臺北縣樹林市，以2,000元之價格，出售2包各
    0.3公克之甲基安非他命予綽號「阿成」之男子。2.丙○○
    承前之販賣第2級毒品甲基安非他命之概括犯意，並與同具
    販賣第2級毒品甲基安非他命牟利概括犯意之甲○○，共同
    基於犯意聯絡，於95年2月間，丙○○與綽號「阿順」之成
    年人議定以每0.3公克之甲基安非他命1,000元之價格交易甲
    基安非他命後，再由甲○○將「阿順」所購之甲基安非他命
    0.3公克送至臺北縣樹林市○○路予「阿順」，並由向「阿
    順」收取1,000元，2人以此方式共同販賣甲基安非他命予「
    阿順」2次。3.丙○○又承前之販賣第2級毒品甲 基安非他
     命之概括犯意，另先後於94年11月間、95年2月底，在臺北
    縣樹林市○○路上，分別將每包數量不詳之甲基安非命，以
    1,000之代價販售予乙○○，而販賣甲基安非他命2 次，得
    款2,000元。4.丙○○另承前之販賣第2級毒品甲基安非他命
    之概括犯意，於95年1月9日下午5時53分10秒，丙○○接獲
    綽號「香港」成年人之友人以0000000000撥入其所有之0000
    000000號電話，向其洽購3公克之甲基安非他命，丙○○於
    電話中與之議定價金為15,000元，後丙○○將該等安非他命
    交付予「香港」並收取價金。復於95年1月21日，丙○○再
    以3,000元之價格，販售3包合計0.9公克之甲基安非他命予
    不詳姓名之成年人。(三)轉讓第2毒品甲基安非他命部分：丙○○、王秉廉（業經原審判決確定）均明知甲基安非他命係
    毒品危害防制條例第2條第2項第2款所規定之第2級毒品，且
    經公告屬藥事法第22條第1項第1款所列之禁藥，不得非法轉
    讓，猶為下列犯行：1.丙○○於95年2月間經由其女友丁○○而結識甲○○，甲○○每星期均會至丙○○位於桃園縣龜
    山鄉○○○○街2樓租屋找丁○○，因而每月得以在該處遇見
    丙○○1、2次。丙○○因曾與甲○○一同施用甲基安非他命
    而知悉甲○○有施用甲基安非他命之習慣，即基於轉讓甲基
    安非他命之概括犯意，自95年2月間某日起至95年3月13日止
    ，先後3次若遇甲○○前來其上開住處，則會任由甲○○每
    次自行取用其置於該處之甲基安非他命約1公克以施用，而
    無償轉讓甲基安非他命予甲○○3次（每次轉讓1公克）。
    2.丙○○於95年3月11日下午2時許，在其位於桃園縣龜山鄉
    ○○○○街5號2樓租屋處，交付甲基安非他命5包（含包裝袋7
    個，毛重2.199公克，驗餘2.192公克）予王秉廉，由王秉廉
    以之與被告丙○○之友人，綽號「奧志」之成年人交換行動
    電話晶片卡5張。王秉廉應允並收受前開甲基安非他命。嗣
    於同年月13日下午4時30分許，王秉廉自丙○○前開租屋攜
    帶上開甲基安非他命5包，欲前往交換行動電話晶片，途經
    桃園縣龜山鄉○○○○街街口時為警查獲而未遂。
三、嗣於95年3 月13日下午4 時30分許，警方在桃園縣龜山鄉○○○○街街口盤查王秉廉，在王秉廉身上查獲前開甲基安非
    他命5包（含包裝袋7個，毛重2.199公克，驗餘2.192公克）
    、注射針筒1支、杓子1支。再由王秉廉帶同警方至桃園縣龜
    山鄉○○○○街2樓丙○○租屋處，而查獲在場之丁○○、
    乙○○、甲○○，並經丁○○同意後搜索，扣得丙○○、丁○○所有，供渠等販賣所用之甲基安非他53包（驗前含塑膠
    袋總毛重34.08公克，包裝塑膠袋總重約10.66公克，經取0.
    37公克鑑定用罄，餘33.71公克）；丙○○所有，供其販賣
    海洛因所用之研磨機1組、研磨器具1組；丙○○所有，供其
    販賣海洛因、甲基安非他命所用分裝塑膠袋1批；及非供或
    預供販賣、轉讓毒品所用之吸食器2組、黑色女用手提包1只
    、鐵盒1個。復於同年4月11日，在桃園縣龜山鄉○○路77巷
    67號1樓前拘提丙○○到案。
四、案經臺灣桃園地方法院檢察署檢察官指揮內政部警政署航空
    警察局移送偵查起訴。
    理  由
一、訊據被告丙○○對於前揭事實承認有販賣第二級毒品甲基安
    非他命及有轉讓予王文祥施用等，惟否認有何前揭事實之販
    賣第一級毒品海洛因之犯行及沒有轉讓予王文吉（改名為王
    秉廉），辯稱我沒有販賣海洛因毒品，沒有要王文吉拿云云
    ，被告丁○○坦承有前揭事實之犯行，被告乙○○否認有前
    揭事實之犯行，辯稱我沒有販賣海洛因毒品云云，被告甲○○否認有前揭事實之犯行，辯稱我沒有販賣第二級毒品云云
    ，然查被告丙○○於原審審理時供稱95年1月9日下午5時52
    分許，不詳之人以00-0000000號電話撥入伊所有0000000000
    號行動電話，係向伊購買1包海洛因，價格為1,000元等語（
    見原審95年12月6日審判筆錄）。再觀諸卷附之通聯紀錄所
    示95年1月9日下午5時52分許，確有00-0000000號電話撥入
    0000000000號行動電話，稱「要1張軟的」等語（見95年度
    偵字第6511號偵查卷第257頁），足佐被告丙○○前開所述
    不詳之人撥打電話向其洽購海洛因一節確有其事。證人即被
    告乙○○於原審審理時證稱0000000000號行動電話係被告丙○○所使用，但伊曾於95年2月底時幫丙○○接通過前開電
    話，伊綽號為「阿昌」，卷附95年2月22日至同年月26日通
    聯記錄上標示「阿昌」之通話均為伊所為。伊接聽電話時，
    有人撥打前開電話來詢問有無「男生」、「女生」，「男生
    」係指安非他命、「女生」係指海洛因、「1張」就表示1,0
    00元，即係欲向被告丙○○購買海洛因及安非他命，伊會幫
    被告丙○○與對方約好交易時間、地點、數量、金額後，再
    告知被告丙○○，伊再陪同被告丙○○前去約定地點，由被
    告丙○○交付毒品。95年2月22日晚間8時許，綽號「小烏龜
    」之人以0000000000號行動電話撥打被告丙○○所使用之00
    00000000號行動電話，由伊接聽，「小烏龜」欲向被告丙○○購買海洛因，伊嗣後有與被告丙○○一起送海洛因交予「
    小烏龜」。95年2月25日下午2時15分許，自稱「阿安」之李
    育沛（綽號豬公）以0000000000號行動電話撥打被告丙○○
    所使用之0000000000號行動電話，亦由伊接聽，「阿安」欲
    以6,000元之價格向被告丙○○購買海洛因半錢，伊亦應允
    後，告訴被告丙○○前開情事，被告丙○○交付予伊1只黑
    色包包，央伊將該只包包交予綽號「豬公」之李育沛。95年
    2月25日晚間10時45分許，綽號「小芳」之人以0000000000
    號行動電話撥打被告丙○○所使用之0000000000號行動電話
    ，亦係由伊接聽，「小芳」欲向被告丙○○購買海洛因，伊
    先與對方約地點，嗣後伊告知被告丙○○前開情事，且陪同
    被告丙○○一起送海洛因予「小芳」等語（見原審95年8 月
    9日審判筆錄）。證人即被告丙○○於原審審理時亦證稱95
    年2月22晚間8時許，綽號「小烏龜」之人撥打伊所有之00
    00000000號行動電話欲購買海洛因。綽號「豬公」之人亦有
    撥打伊之行動電話向伊購買4分之1海洛因。95年2月25日晚
    間10點45分，綽號「小芳」之人以0000000000號行動電話撥
    打伊所使用之0000000000號行動電話，由被告乙○○接聽，
    「小芳」欲向伊購買海洛因，被告乙○○先與對方約地點，
    後被告乙○○有告知伊前開情事等語（見原審95年12月6日
    審判筆錄）。參諸證人丙○○、乙○○前開所述，渠等均證
    稱綽號「小烏龜」、綽號「豬公」之李育沛（即通聯記錄標
    示「阿安」之人）、綽號「小芳」均曾撥打電話至被告丙○○所使用之0000000000號行動電話聯絡購買海洛因事宜，由
    被告乙○○與渠等議定交易海洛因之地點、數量、金額，證
    人丙○○、乙○○前開證言，雖均係以證人身份證述相互之
    犯行，然渠等所述情節亦均提及自身涉入交易海洛因之事，
    苟非確有其事，渠等當不致虛構前開情節自陷己罪，佐以卷
    附之通聯紀錄，確有於前開時間，分別有自稱「小烏龜」之
    人，以0000000000號行動電話撥打被告丙○○所使用之0000
    000000號行動電話稱：「女孩有了嗎」，綽號「阿昌」之被
    告乙○○答稱：「有」（見95年度偵字第6511號偵查卷第61
    頁）；自稱「阿安」之人，以0000000000號行動電話撥打被
    告丙○○所使用之0000000000號行動電話稱：「要女人4分
    之1」、「女人4分之1，6,000嘛」，綽號「阿昌」之被告乙○○答稱：「對」（見95年度偵字第6511號偵查卷第63頁）
    ，自稱「小芳」之人，以0000000000號行動電話撥打被告丙○○所使用之0000000000號行動電話稱：「我要女生」，綽
    號「阿昌」之被告乙○○答稱：「多少」，「小芳」稱：「
    1」（見95年度偵字第6511號偵查卷第63頁），核與證人乙○○所證稱情節相符，足佐證人乙○○前開所述非虛。自稱
    「小烏龜」、「阿安」、「小芳」之人，確有於上開時間撥
    打被告丙○○所持有之0000000000號行動電話，與被告乙○○洽談購買海洛因，並由被告乙○○與渠等議定交易事宜一
    節，堪以認定。被告丙○○雖於原審辯稱前開之人以電話與
    伊或被告乙○○聯絡購買海洛因後，伊所交付，或被告乙○○陪同伊與交付，或伊交由被告乙○○轉交予之物均為葡萄
    糖，伊係以葡萄糖假裝海洛因販售予前開之人云云。然海洛
    因為我國法定第1級毒品，禁止轉讓、販賣，海洛因之價格
    因而十分昂貴，而購買者既花費高價購買海洛因，自會確認
    所購之物確為海洛因，且購買者無非自行施用或將之轉售，
    不論何種情形，渠等絕無可能無法辨別海洛因與葡萄糖之區
    別，絕無可能任由被告丙○○以葡萄糖混充海洛因而未察覺
    ，被告丙○○所稱其以葡萄糖混充海洛因一節，顯違情理，
    要無可採。又被告乙○○於原審亦辯稱伊僅陪同被告丙○○
    前去送交毒品，並未共同販賣海洛因云云。然觀諸被告丙○○、乙○○前開所述及卷附通聯記錄，均係被告乙○○與來
    電洽購海洛因之「小烏龜」、「阿安」、「小芳」議定交易
    數量、價金、地點，苟被告乙○○對前開交易無決定權，其
    絕無可能自行與購毒者為相當之約定，前開交易，顯係由被
    告乙○○與購毒者達成賣賣合意，被告乙○○確有販售海洛
    因之行為。被告乙○○與被告丙○○共同販賣海洛因一節甚
    明。再依通聯紀錄所示，前開於95年2月25日下午2時15分許
    ，該以0000000000號行動電話撥打電話至0000000000號行動
    電話之人自稱「阿安」，參以證人乙○○前開證述，該通電
    話係來電洽談購買海洛因事宜，其接聽電話後告知被告丙○○，被告丙○○交付1只黑色包包並要求其將該包包交予綽
    號豬公之李育沛等語（見原審95年8月9日審判筆錄），足認
    前開通聯對象「阿安」即為被告乙○○嗣後交付海洛因之李
    育沛。又雖證人乙○○於原審審理時證稱伊不曾幫被告丙○○向對方收錢等語（見原審95年8月9日審判筆錄），然此次
    販售海洛因之數量、金額，均係被告乙○○與李育沛洽談，
    被告丙○○係於被告乙○○告知李育沛來電欲購買海洛因後
    ，始交付海洛因予被告乙○○前去交付予李育沛，顯見被告
    丙○○與李育沛前此並未洽談此次交易，則李育沛於取得此
    次交易之海洛因前，應尚未交付此次交易價金予被告丙○○
    ，再參諸被告丙○○於他次交易海洛因時，均會於交付海洛
    因時同時收取價金之銀貨兩訖交易習慣，則被告丙○○應會
    要求被告乙○○於交付海洛因予李育沛時，一併向李育沛收
    取價金，故此次由被告乙○○送交海洛因予李育沛時，被告
    乙○○應會同時向李育沛收取價金，亦可認定。再被告乙○○於原審審理時供稱前開「小芳」於95年2月25日來電洽購
    海洛因通話中所稱「1」，係指1,000元之意，故該次「小芳
    」所購買海洛因之價金為1,000元，亦可認定。再被告丙○○於原審審理時坦承伊有販賣安非他命，伊所販賣之安非他
    命係向「奧志」所購。伊自94年9月開始與丁○○一起販賣
    安非他命，最後1次係至95年3月13日凌晨，伊與丁○○一起
    至臺北縣樹林市販售2包各0.3公克之安非他命予綽號「阿成
    」之人，伊於前開期間與丁○○共同販賣安非他命5 次等語
    不諱（見原審95年12月6 日審判筆錄）。核與證人即被告丁○○於原審審理時證稱伊與被告丙○○為男女朋友關係，渠
    等自94年9月起至95年3月13日止一起販售安非他命。由被告
    丙○○向綽號「奧志」之人購買安非他命後，伊負責將之分
    裝至夾鍊袋內以販售。購毒者撥打丙○○所有之0000000000
    號行動電話洽購，伊會幫忙接聽電話與購毒者議定價格，渠
    等係以1公克3,000至4,000元或0.3公克1,000 之價格販售安
    非他命，議定後，由伊或被告丙○○單獨或2 人一起前去約
    定地點，向對方收取價金後，渠等再交付安非他命。渠等先
    後於前開期間內，以4,000元之價格出售1公克甲基安非他命
    予不詳之人，復在臺北縣樹林市，以12,000元之價格，出售
    3公克之甲基安非他命予綽號「小芳」之女子。復在臺北縣
    新莊市，先後2次，各以1,000元之價格，出售0. 3公克之甲
    基安非他命予綽號「婷婷」之女子。最後1次係於95年3月13
    日凌晨，在臺北縣樹林市，以2,000元之價格，出售2包各0.
    3公克之甲基安非他命予綽號「阿成」之男子等語相符（見
    原審95年9月14日審判筆錄），被告丙○○、丁○○亦均坦
    承有前揭事實渠等販賣第二級毒品之情事。證人甲○○於原
    審審理時亦證稱95年2、3月間伊會幫被告丙○○接聽000000
    0000號行動電話。95年2月間，伊要從桃園縣龜山幸福十一
    街被告丙○○租屋處返家時，被告丙○○央伊順便幫其帶0.
    3公克之安非他命至臺北縣樹林市○○路予綽號「阿順」之
    友人2次，每次並向「阿順」收取1,000元，收得之款項交予
    被告丙○○等語可佐（見原審95年8月9日審判筆錄）。被告
    丙○○確有如事實欄二之(二)之1所示與丁○○、事實欄二之
    (二)之2所示與甲○○共同販賣安非他命一節，堪以認定。被
    告甲○○於檢察官偵查中供陳伊曾幫被告丙○○送安非他命
    至臺北縣樹林市○○路，交予被告丙○○之友人2次，每次
    收回1,000元等語明確（見95年度偵字第6511號偵查卷第200
    至203頁），與證人丙○○於原審審理時證稱被告甲○○曾
    經幫伊送安非他命予買主並收取金錢，被告甲○○曾將安非
    他命送至臺北縣樹林市○○路交予阿順2次，均有收1,000元
    回來等語相符（見原審95年9月28日審判筆錄）。苟無前開
    情事，2人豈會無端虛構前開情節而自陷己罪。雖被告甲○○嗣於原審審理時辯稱伊並未將被告丙○○交付安非他命交
    予他人，而係自行施用云云。然被告甲○○前於95年3月28
    日於偵查中供述有將被告丙○○交付之安非他命送交他人一
    情明確，甚於95年8月9日在原審為證時，亦稱有將被告丙○○所交付之安非他命交予「阿順」之人不移，且依被告甲○○、丙○○所述，被告甲○○僅有前開區區2次為被告丙○○送交安非他命之情形，苟被告甲○○未能完成丙○○之託
    ，其印象深刻自然，絕無混淆之可能，其於嗣後翻異前詞，
    改稱並未交付安非他命一節，顯為卸責之詞。再被告甲○○
    於送交被告丙○○所交付安非他命後，確有交付價金予被告
    丙○○一節，為被告甲○○所自承，且經證人丙○○證述明
    確，被告甲○○並無拿取安非他命而不給付價金之賴帳行為
    ，苟該等安非他命遭其擅自取用而未交付予被告丙○○所欲
    交付之人，其大可據實以告，況被告丙○○業與他人談妥交
    易，苟被告甲○○未能依約交付，亦應告知被告丙○○，使
    被告丙○○得以與交易對象應對，甚且被告丙○○交易之對
    象未能依約取得安非他命，亦會向被告丙○○反應，絕無可
    能如被告甲○○所辯其擅自施用被告丙○○所交付之安非他
    命，而未告知被告丙○○，被告丙○○亦毫無所覺之情形。
    被告甲○○所辯情節顯違情理，要無可採。被告甲○○確有
    於被告丙○○與「阿順」議定交易安非他命後，由被告甲○○將所交易之安非他命送交予「阿順」一節，堪以認定。被
    告丙○○於原審審理時坦承伊有分別於94年11月、95年2月
    間在臺北縣樹林市○○街旁，販售安非他命予乙○○，每次
    1小包，價格均為1,000元等語不諱（見原審95年12月6日審
    判筆錄、96年5月30日審判筆錄），核與證人乙○○於原審
    審理時證稱伊於94年11月間、95年2月底，在臺北縣樹林市
    ○○路上，向被告丙○○購買安非他命2次，每次均以1,000
    購買1包等語相符（見原審95年8月9日審判筆錄），被告丙○○前開自白確與事實相符，堪信為真。被告丙○○確有如
    事實欄二之(二)之3所示販賣安非他命予乙○○之犯行。再被
    告丙○○於原審審理時自承95年1月9日下午5時53分10秒，
    伊1位綽號「香港」之友人以0000000000撥入其所有之00000
    00000號電話，向伊洽購3公克之安非他命，價金為15,000元
    ，有伊交付安非他命予「香港」。另伊於95年1月21日，曾
    販售3包合計0.9公克之安非他命予售不詳姓名之人，但伊忘
    記向該人收取多少價金等語不諱（見原審95年12月6日審判
    筆錄），且有卷附95年1月9日下午5時53分10秒，000000000
    0號電話撥入0000000000號電話，來電者自稱「香港」，表
    示要向「無牙」拿男孩子10,000元、硬的，並詢問3克價錢
    ，接聽者表示15,000元之通聯記錄（見95年度偵字第6511號
    偵查卷第25 7頁）、及95年1月22日下午4時35分22秒，0000
    000000號電話撥入0000000000號電話，來電者表示「無牙」
    於昨日交付3包含袋才0.9而已之通聯記錄（見95年度偵字第
    6511號偵查卷第267頁）可佐，足認被告丙○○前開自白與
    事實相符，堪信為真。再被告丙○○雖稱其已忘卻於95年1
    月21日所販售3包0.9公克安非他命之價格，然依證人丁○○
    證述情節，其與被告丙○○於94年9月至95年3月間所販賣安
    非他命價金均為每0.3公克1,000元，且被告丙○○前開販售
    安非他命之時間係在前開期間內，故被告丙○○該次販售之
    價格應無不同，故可認被告丙○○該次交易之價金應為3,00
    0元。綜上，被告丙○○確有如事實欄二之(二)之4所示販賣安
    非他命之犯行。又被告丙○○與被告丁○○之租屋處查扣之
    白色晶體53包，經編號1至53，驗前總毛重34.08公克（包裝
    塑膠袋總重約10.66公克，取0.37公克鑑定用罄），檢出第
    二級毒品甲基安非他命成分，測得第2級毒品甲基安非他命
    之純度約為96.1%一節，有內政部警政署刑事警察局95年4月
    24日刑鑑字第095004408 5號鑑定書1份在卷可按。而依被告
    丙○○所述，前開扣案之甲基安非他命係供渠等販賣之用，
    與證人丁○○證述情相符，且佐以市面上鮮少見有安非他命
    ，一般毒品施用者多係施用甲基安非他命，為法院職權所知
    之事，由此推知可認被告丙○○、丁○○所販賣之第2級毒
    品應為甲基安非他命。而被告甲○○、丙○○共同販賣之第
    2級毒品，係由被告丙○○所交付，亦認應同屬甲基安非他
    命。故被告丙○○雖稱其所持有之第2級毒品為安非他命，
    應係甲基安非他命之誤。故被告丙○○前開所販賣之第2級
    毒品應為甲基安非他命。另被告丙○○於原審審理時自承伊
    約於95年2月間認識甲○○，伊大約每月會在伊位於桃園縣
    龜山鄉○○○○街2樓住處見到甲○○1、2次，伊見到甲○○時，甲○○會自行拿取伊放在該處桌上之安非他命施用，
    伊不會阻止。迄至查獲為止，甲○○共計在伊住處拿取安非
    他命以施用3次，每次約1公克等語不諱（見原審96年5月30
    日審判筆錄）。與證人甲○○於原審審理時證稱迄至本案為
    警查獲前，伊與被告丙○○認識約2個月，伊認識與被告丙○○認識後，平均每星期會去找丁○○1次，若被告丙○○
    在場，便會免費招待伊1克之安非他命等語相符（見原審95
    年8月9日審判筆錄）。被告丙○○確有如犯罪事實欄二之(三)
    之1所示無償提供安非他命予甲○○施用一節，堪以認定。
    證人秉廉於檢察官偵查中供承95年3月13日下午4時左右在伊
    身上查獲之5包安非他命。前開安非他命係被告丙○○於95
    年3月11日下午2時許，在桃園縣龜山鄉○○○○街5號2樓交予
    伊，央伊與被告丙○○之友人綽號「奧志」之黃志孝交換5
    張電話卡。被告丙○○稱「奧志」會打電話與伊相約地點等
    語 (見95年度偵字第6511號偵查卷第176至178頁）。被告丙○○亦於警詢中供承警方於95年3月13日下午4時30分許查獲
    王秉廉所揹之黑色背包中之安非他命5小包係伊交予被告王
    秉廉向伊友人交換5張門號卡。王秉廉稱其友人欲以門號卡
    換安非他命，伊便交付1包安非他命予王秉廉，王秉廉將伊
    所交付之1包安非他命分裝成5小包等語（見95年度偵字第65
    11號偵查卷第240至242頁）。2人所供互核相合，苟無其事
    ，被告丙○○及王秉廉2人何以均自承被告丙○○有央王秉
    廉以5包安非他命換取5張門號卡之事。又雖被告丙○○及王
    秉廉對由何人提議欲以安非他命交換門號卡，及向何人之友
    交換一節所述未盡相同，然此等細節之不同，並無礙渠等所
    述欲以安非他命交換門號卡之事實。再相較被告丙○○於警
    詢中先表示係其欲與其友人交換門號卡，復又表示係王秉廉
    提議與王秉廉之友人交換門號卡，其就單純事實前後所述不
    一，顯見其虛妄諉責之情，相較於王秉廉前後一致之陳述，
    自以王秉廉所述較為可採。故由被告丙○○及王秉廉前開供
    述可知，渠等確欲以王秉廉於94年3月13日為警查獲之安非
    他命5小包向被告丙○○之綽號「奧志」之友人交換電話門
    號卡5張。至被告丙○○及王秉廉後於原審審理時否認前開
    以安非他命交換門號卡之事。證人王秉廉於原審稱為警查獲
    之安非他命係伊自行從被告丙○○之租屋處拿取，欲供自己
    施用云云，被告丙○○於原審亦稱王秉廉為警查獲之5包安
    非他命係王秉廉竊取云云。然依證人王秉廉於原審審理時證
    稱95年3月13日警方查獲伊所持有之安非他命伊於同年月11
    日自被告丙○○租屋處自行拿取欲供己施用。伊約於為警查
    獲前12小時，即同年月13日凌晨，在伊位於桃園縣龜山鄉○○○○街住處有施用安非他命。為警查獲當日，伊並不打算
    再施用安非他命。為警查獲前伊甫離開被告丙○○租屋處，
    欲外出至附近為丁○○購買食物，伊於購物後即會馬上返回
    被告丙○○前開租屋處等語（見原審95年8月16日審判筆錄
    ）。查安非他命為我國法禁持有之物，苟非有所圖，王秉廉
    不致無端攜帶安非他命外出，況依王秉廉前開所述，其當日
    既無施用安非他命之打算，且其外出購物後旋欲返回被告丙○○租屋處，則其何須攜帶其於2日前擅自由被告丙○○處
    拿取，且數量高達5包之安非他命外出，顯見王秉廉攜帶前
    開安非他命，絕非如其所述係為供其施用。再王秉廉於原審
    審理時猶稱被告丙○○確有於95年3月11日下午2時許，在桃
    園縣龜山鄉○○○○街向伊稱欲以安非他命向友人交換電話
    卡一事（見原審95年12月14日審判筆錄），與證人丙○○於
    原審審理時證稱王秉廉有向伊提過以5張電話卡換5包安非他
    命一事（見原審95年9月28日審判筆錄），2人均提及有以安
    非他命交換電話卡之提議一節，顯見確有前開提議。佐以王
    秉廉適於95年3月13日為警查獲其持有5包安非他命，且王秉
    廉亦自承前開安非他命係於95年3月11日從被告丙○○處取
    得，其安非他命之來源、數量，均與其前所稱被告丙○○央
    伊以5包安非他命交換門號卡一節不謀而合，足徵王秉廉為
    警查獲之5包安非他命，應係被告丙○○所交付，用以交換5
    張門號卡。又綜合被告丙○○及王秉廉前開所述情節，應係
    被告丙○○與「奧志」議定以5包安非他命與交換5張門號卡
    ，而由王秉廉前去交付安非他命以換回門號卡，而王秉廉尚
    未完成交換即為警查獲而未遂。綜前所述，被告丙○○及王
    秉廉確有如事實欄二之(三)之2所示之共同轉讓安非他命未遂
    之事。且自王秉廉身上為警查扣之白色或無色透明結晶或結
    晶性粉末5包（含7個塑膠袋，合計毛重，2.199公克、驗餘
    數量：2.192公克）檢出第2級毒品甲基安非他命成分一節，
    有行政院衛生署管制藥品管理局95年4月21日管檢字第0950
    003462號鑑定書在卷可按。而依被告丙○○及王秉廉所述，
    前開第2級毒品係欲用以交換門號卡，故由此可認被告丙○○及王秉廉所轉讓之第2級毒品應為甲基安非他命。綜上所
    述，被告告丙○○、乙○○、甲○○前揭之所辯，無非係卸
    責之詞，不足採信，本件事證明確，被告丙○○、乙○○、
    甲○○、丁○○前揭之犯行，均堪認定。
二、查海洛因、甲基安非他命分屬毒品危害防制條例第2條第1項
    、第2項所列之第1級、第2級毒品，均不得非法販賣、轉讓
    、持有。次查，查第二級毒品MDMA、MDA、安非他命及甲基
    安非他命等成分均屬安非他命類藥品，業經行政院衛生署75
    年7月11日衛署藥字第597627號公告，為有效管理安非他命
    類藥品與其衍生物之冊類及其製劑，重申公告禁止使用，而
    認均屬藥事法規之禁藥，而列入禁藥管理，迄今尚屬禁藥，
    同時亦屬毒品危害防制條例第2條第2項第2款規定之第二級
    毒品。按藥事法第83條第1項係於93年4月21日修正公布，同
    年月23日施行，為毒品危害防制條例之後法，且藥事法第83
    條第1項之法定刑為7年以下有期徒刑，得併科新台幣500萬
    元以下罰金（此條文於95年5月30日配合常業犯廢止作修正
    ，但第1項之內容並未變更），與毒品危害防制條例第8條第
    2項之法定刑為6月以上，5年以下有期徒刑，得併科新台幣
    70萬元以下罰金相較後，以藥事法第83條第1項之法定刑為
    重，參以毒品之範圍尚包括影響精神物質與其製品，而藥事
    之管理，亦非僅止於藥品之管理，毒品危害防制條例與藥事
    法二者，並無必然之特別法與普通法關係。故除有轉讓之第
    二級毒品達毒品危害防制條例第8條第6項之一定數量，經依
    法加重後之法定刑較藥事法第83條第1項之法定刑為重之情
    形外，因藥事法第83條第1項為後法，且為重法，應優先適
    用藥事法處罰（最高法院九十六年度台上字第三五八二號、
    九十七年度台上字第三四九０號判決可資參酌、臺灣高等法
    院暨所屬法院94年法律座談會刑事類提案第8號結論意旨參
    照），查被告丙○○先後3次轉讓甲基安非他命予甲○○各1
    公克，加以王秉廉被查獲時欲轉讓之甲基安非他命毛重計2.
    199公克，並未超過行政院依毒品危害防制條例第8條第6項
    頒訂之「轉讓持有毒品重其刑之數量標準」第2條第2項規定
    之淨重10公克之數量，故本件關於轉讓甲基安非他命部分，
    自應適用藥事法論擬。核被告丙○○如事實欄二之(一)所示以
    營利之意而出售第1級毒品海洛因之所為，係犯毒品危害防
    制條例第4條第1項販賣第1級毒品罪；如事實欄二之(一)所示
    以營利之意而出售第2級毒品甲基安非他命之所為，係犯毒
    品危害防制條例第4條第2項販賣第2級毒品罪；如事實欄二
    之(三)之1所示轉讓甲基安非他命之所為，係犯藥事法第83條
    第1項之轉讓禁藥罪，如事實欄二之(三)之2所示轉讓甲基安非
    他命而未遂之所為，係犯藥事法第83條第4項、第1項之轉讓
    禁藥未遂罪。起訴書僅敘及被告丙○○如事實欄二之(三)之2
    所為之事實，惟未論及起訴法條，固經蒞庭檢察官於原審審
    理時當庭補充認被告丙○○係犯毒品危害防制條例第8條第
    第5項、第1項之轉讓第2級毒品未遂罪（見原審96年5月30日
    審判筆錄），惟此亦有未洽，已如前述，惟因社會基礎事實
    同一，復經告知被告丙○○變更後之法條，以利其防禦，爰
    依刑事訴訟法第300條變更起訴法條而審理之。被告丙○○
    於販賣前後持有屬第1級毒品之海洛因之低度行為，應為販
    賣之高度行為吸收；販賣、轉讓前後持有亦屬第2級毒品之
    甲基安非他命之低度行為，應為販賣及轉讓禁藥之高度行為
    吸收，均不另論罪。被告丙○○就事實欄二之(一)之2之販賣
    海洛因犯行與被告何昌明；就事實欄二之(二)之1之販賣甲基
    安非他命犯行與丁○○；就事實欄二之(二)之2之犯販賣甲基
    安非他命犯行與被告甲○○；就事實欄二之(三)之2之轉讓甲
    基安非他命未遂犯行與王秉廉，分別有犯意聯絡及行為分擔
    ，均為共同正犯。被告丙○○先後多次販賣海洛因及甲基安
    非他命之犯行，暨多次轉讓禁藥甲基安非他命既遂、未遂之
    犯行，均各犯罪時間緊接，所犯各構成要件相同，各顯係基
    於概括犯意為之，各為連續犯，應各依修正前刑法第56條連
    續犯之規定，分別論以販賣第一級毒品、販賣第二級毒品及
    轉讓禁藥既遂一罪，除其中死刑、無期徒刑部分不得加重外
    ，餘均加重其刑。起訴書雖未敘及被告丙○○如如事實欄二
    之(三)之1所示轉讓甲基安非他命予甲○○之犯行，惟此部分
    與起訴經論罪科刑之如事實欄二之(三)之2部分有連續犯之裁
    判上一罪關係，為起訴效力所及，本院自應予以審究，再其
    所犯上開販賣第1級毒品海洛因、販賣第二級毒品甲基安非
    他命及轉讓禁讓之行為，犯意各別，構成要件互異，應予分
    論併罰。又被告丙○○有如事實欄所示之論罪科刑及執行完
    畢情形，有被告前案紀錄表1份附卷可稽，其於刑之執行完
    畢後，5年以內再故意犯本件有期徒刑以上之罪，為累犯，
    應依修正後刑法第47條第1項之規定，除死刑、無期徒刑部
    分不得加重外，均遞加重其刑。被告丙○○雖為利之所驅而
    販賣海洛因，然販賣海洛因之期間尚短，販賣之對象、次數
    非眾，而毒品危害防制條例第4條第1項之法定刑為死刑、無
    期徒刑，所犯情輕法重，衡情不無可憫恕之處，是認縱科以
    本罪法定最低度刑無期徒刑仍嫌過重，爰依修正後刑法第59
    條規定（修正後刑法第59條之規定為法院酌減審認標準見解
    之明文化，非屬法律之變更，不生新舊法比較問題），就其
    所犯違反毒品危害防制條例第4條第1項販賣第1級毒品部分
    酌減其刑，並先加後減之。被告乙○○如事實欄二之(一)之2
    所示以營利之意而出售第1級毒品海洛因之所為，係犯毒品
    危害防制條例第4條第1項販賣第1級毒品罪。被告乙○○於
    販賣前後持有屬第1級毒品之海洛因之低度行為，應為販賣
    之高度行為吸收，不另論罪。其就事實欄二之(一)之2之販賣
    海洛因犯行與被告丙○○，有犯意聯絡及行為分擔，均為共
    同正犯。其先後多次販賣海洛因之犯行，犯罪時間緊接，所
    犯構成要件相同，顯係基於概括犯意為之，為連續犯，應依
    修正前刑法第56條連續犯之規定論以一罪，除其中死刑、無
    期徒刑部分不得加重外，餘均加重其刑。又被告乙○○有如
    事實欄所示之論罪科刑及執行完畢情形，有被告前案紀錄表
    1份附卷可稽，其於刑之執行完畢後，5年以內再故意犯本件
    有期徒刑以上之罪，為累犯，應依修正後刑法第47條第1項
    之規定，除死刑、無期徒刑部分不得加重外，均遞加重其刑
    。被告乙○○雖為利之所驅而販賣海洛因，然販賣海洛因之
    期間尚短，販賣之對象、次數非眾，而毒品危害防制條例第
    4條第1項之法定刑為死刑、無期徒刑，所犯情輕法重，衡情
    不無可憫恕之處，是認縱科以本罪法定最低度刑無期徒刑仍
    嫌過重，爰依修正後刑法第59條規定（修正後刑法第59條之
    規定為法院酌減審認標準見解之明文化，非屬法律之變更，
    不生新舊法比較問題），就其所犯違反毒品危害防制條例第
    4條第1項販賣第1級毒品酌減其刑，並先加後減之。被告甲○○如事實欄二之(二)之2所示以營利之意而出售第2級毒品甲
    基安非他命之所為，係犯毒品危害防制條例第4條第2項販賣
    第2級毒品罪。被告甲○○於販賣前後持有第2級毒品之甲基
    安非他命之低度行為，應為販賣之高度行為吸收，不另論罪
    。被告甲○○就事實欄二之(二)之2之犯販賣甲基安非他命犯
    行與被告丙○○有犯意聯絡及行為分擔，均為共同正犯。被
    告甲○○先後2次販賣甲基安非他命之犯行，犯罪時間緊接
    ，所犯構成要件相同，顯係基於概括犯意為之，為連續犯，
    應依修正前刑法第56條連續犯之規定論以一罪，除其中無期
    徒刑部分不得加重外，餘均加重其刑。被告丁○○以以營利
    之意而出售第2級毒品甲基安非他命之所為，係犯毒品危害
    防制條例第4條第2項販賣第2級毒品罪。被告丁○○於販賣
    前後持有屬第2級毒品之甲基安非他命之低度行為，應為販
    賣之高度行為吸收，不另論罪。被告丁○○與丙○○就前開
    販賣甲基安非他命犯行，有犯意聯絡及行為分擔，為共同正
    犯。被告丁○○先後多次販賣甲基安非他命之犯行，犯罪時
    間緊接，所犯構成要件相同，顯係基於概括犯意為之，為連
    續犯，應依修正前刑法第56條連續犯之規定，論以販賣第2
    級毒品一罪，除無期徒刑部分不得加重外，餘均加重其刑。
    公訴意旨另略以被告丙○○、乙○○與丁○○基於共同販賣
    第1、2級毒品之概括犯意聯絡，自94年9月間某日起至95年3
    月13日止，由丙○○向「黃志孝」以不詳價格販入海洛因、
    安非他命，並加以分裝後，由丙○○、丁○○及乙○○以00
    00000000號之行動電話，對外接聽欲向其等購買海洛因或安
    非他命者之電話，以每包1,000元之價格，或由丙○○、或
    由乙○○、或由丁○○將數量不詳之海洛因、安非他命持至
    台北縣板橋市、樹林市、新莊市及桃園縣龜山鄉等不詳地點
    ，交付予約定購買之人，以此方式連續販賣海洛因、安非他
    命予姓名年籍均不詳綽號「阿安」、「小芳」、「阿駿」、
    「阿亮」及其他不詳之人。然查公訴人並未指明「阿駿」、
    「阿亮」、「阿安」究係何人，且被告丙○○、乙○○迄自
    警詢、檢察官偵查及原審審理時均未提及渠等販售毒品之對
    象有前開「阿駿」、「阿亮」2人，故並無證據證明被告丙○○、乙○○販售毒品之對象及於「阿駿」、「阿亮」，此
    部分並無證據足以證明，惟公訴人認被告丙○○、乙○○販
    賣第1級毒品予「阿駿」、「阿亮」部份之犯行，與前開經
    起訴論處之販賣海洛因部分，及被告丙○○販賣第2級毒品
    予「阿駿」、「阿亮」部分之犯行，與前開經起訴論處被告
    丙○○販賣甲基安非他命部分有裁判上一罪之關係，故此部
    分不另為無罪之諭知。被告丙○○僅有販售第1級毒品海洛
    因予「小芳」、「阿安」，且有販賣第2級毒品甲基安非他
    命予「小芳」等情，已如前述，並無證據證明被告丙○○尚
    有販售第2級毒品予「阿安」，惟公訴人認被告丙○○認此
    部分犯行與前開經起訴論處之販賣甲基安非他命部分之犯行
    有裁判上一罪之關係，故此部分不另為無罪之諭知。再卷內
    復未見前開「阿駿」、「阿亮」、「阿安」3人證述被告丁○○販售甲基安非他命予渠等之舉。而被告丁○○迄自警詢
    、檢察官偵查及原審審理時均未提及其販售毒品之對象包括
    前開3人，且證人丙○○亦未證述曾販售甲基安非他命予該
    等人，是並無證據證明被告丁○○銘販售甲基安非他命予「
    阿安」、「阿駿」、「阿亮」，此部分並無證據足以證明，
    惟公訴人認被告丁○○販賣第2級毒品予「阿安」、「阿駿
    」、「阿亮」之犯行，與前開經起訴論罪科刑之販賣甲基安
    非他命部分，有連續犯之裁判上一罪關係，故此部分不另為
    無罪之諭知。按行為後法律有變更者，適用行為時之法律。
    但行為後之法律有利於行為人者，適用最有利於行為人之法
    律，刑法第2條第1項定有明文，此條規定乃與刑法第1條罪
    刑法定主義契合，而貫徹法律禁止溯及既往原則，係規範行
    為後法律變更所生新舊法律比較適用之準據法，是刑法第2
    條本身雖經修正，但刑法第2條既屬適用法律之準據法，本
    身尚無比較新舊法之問題，應一律適用裁判時之現行刑法第
    2條規定以決定適用之刑罰法律，先予辨明。又以本次刑法
    修正之比較新舊法，應就罪刑有關之共犯、未遂犯、想像競
    合犯、牽連犯、連續犯、結合犯，以及累犯加重、自首減輕
    暨其他法定加減原因（如身分加減）與加減例等一切情形，
    綜其全部罪刑之結果而為比較。又犯罪在新法施行前，新法
    施行後緩刑之宣告，逕依新法第74條之規定，無庸為新舊法
    之比較。且從刑附屬於主刑，除法律有特別規定者外，依主
    刑所適用之法律（最高法院95年5月23日95年度第8次刑庭會
    議決議可資參照）。又行為後刑法條文經修正，若僅為條文
    修正、實務見解明文化之修正，非法律變更，無有利、不利
    情形，應適用裁判時法（參照最高法院95年11月7日95年度
    第21次刑庭會議決議），按刑法第2條第1項之規定，係規範
    行為後「法律變更」所生新舊法比較適用之準據法，故被告
    行為後刑法條文之修正，對於被告並無有利或不利之情形者
    （例如新舊法處罰輕重相同，犯罪構成要件亦無寬嚴之別等
    ），即無適用修正後刑法第2條第1項之規定比較新舊法適用
    之問題。查94年2月2日修正公布，於95年7月1日生效實施之
    新刑法（下稱新刑法）第47條雖將舊刑法修正限制為受徒刑
    之執行完畢，或一部之執行而赦免後，5年以內「故意」再
    犯有期徒刑以上之罪者，始成立累犯，但上述新舊法之規定
    ，對於本件被告「故意」犯罪，並無所謂「有利或不利」之
    情形，依上說明，應無適用修正後刑法第2條第1項之規定比
    較新舊法適用之問題。（參最高法院95年度臺上字第5589號
    判決意旨）。查94年2月2日修正公布，而於95年7月1日生效
    實施之新刑法第28條雖將舊法之「實施」修正為「實行」。
    其中「實施」一語，涵蓋陰謀、預備、著手及實行之概念在
    內，其範圍較廣；而「實行」則著重於直接從事構成犯罪事
    實之行為，其範圍較狹；二者之意義及範圍固有不同，但對
    於本件被告丙○○與乙○○、甲○○、丁○○前揭之犯行之
    犯意聯絡，分工為販賣行為，渠等之共犯所為，刑法第28條
    之修正內容，對於被告等人並無「有利或不利」之影響。
    依上說明，應無適用修正後刑法第2條第1項之規定比較新舊
    法適用之問題（參最高法院95年度臺上字第5589號判決意旨
    ），又被告丙○○、乙○○、甲○○、丁○○行為後，刑法
    第56條連續犯之規定，業於94年2月2日修正公布刪除，並於
    95年7月1日施行，此刪除雖非犯罪構成要件之變更，但顯已
    影響行為人刑罰之法律效果，自屬法律有變更。修正前第56
    條係規定「連續數行為而犯同一之罪名者，以1罪論。但得
    加重其刑至2分之1」，將連續犯數犯行論以1罪，而修正後
    因業已無前開規定，則應將數罪併罰，故比較新、舊法結果
    ，被告丙○○、乙○○前開多次販賣海洛因；被告丙○○、
    甲○○、丁○○多次販賣甲基安非他命；被告丙○○多次轉
    讓甲基安非他命之犯行，若予分論併罰，顯較修正前得加重
    2分之1為重，故以舊法較為有利於被告丙○○、乙○○、甲○○、丁○○。被告丙○○行為時刑法第51條第5款規定：
    「宣告多數有期徒刑者，於各刑中之最長期以上，各刑合併
    之刑期以下，定其刑期。但不得逾20年」，修正後刑法第51
    條第5款規定：「宣告多數有期徒刑者，於各刑中之最長期
    以上，各刑合併之刑期以下，定其刑期。但不得逾30年」，
    比較結果，修正後刑法並非較有利於被告丙○○。被告丙○○、乙○○行為時刑法第64條第2項規定：「死刑減輕者，
    為無期徒刑，或為15年以下12年以上有期徒刑」、第65條第
    2項規定：「無期徒刑減輕者，為7年以上有期徒刑」，修正
    後刑法第64條第2項規定：「死刑減輕者，為無期徒刑」、
    修正後刑法第65條第2項規定：「無期徒刑減輕者，為20年
    以下15年以上有期徒刑」，修正後之規定，刪除死刑減輕得
    減至有期徒刑之規定，並提高無期徒刑減輕幅度，由原7年
    以上有期徒刑，改為20年以下，15年以上有期徒刑，比較結
    果，修正後刑法並非較有利於被告丙○○、乙○○。又按被
    告以外之人於審判外之言詞或書面陳述，除法律有規定者外
    ，不得作為證據；被告以外之人於偵查中向檢察官所為之陳
    述，除顯有不可信之情況者外，得為證據；被告以外之人於
    檢察事務官、司法警察官或司法警察調查中所為之陳述，與
    審判中不符時，其先後之陳述具有較可信之特別情況，且為
    證明犯罪事實存否所必要者，得為證據；被告以外之人於審
    判外之陳述，雖不符刑事訴訟法第159條之1至第159條之4之
    規定，而經當事人於審判程序同意作為證據，法院審酌該言
    詞陳述或書面陳述作成時之情況，認為適當者，亦得為證據
    ；當事人、代理人或辯護人於法院調查證據時，知有第159
    條第1項不得為證據之情形，而未於言詞辯論終結前聲明異
    議者，視為有前項之同意，刑事訴訟法第159條第1項、第15
    9條之1第2項、第159條之2、第159條之5分別定有明文。次
    按刑事審判上之共同被告，係為訴訟經濟等原因，由檢察官
    或自訴人合併或追加起訴，或由法院合併審判所形成，其間
    各別被告及犯罪事實仍獨立存在。故共同被告對於其他共同
    被告之案件而言，為被告以外之第三人，本質上屬於證人，
    為確保被告對證人之詰問權，證人於審判中，應依法定程序
    ，到場具結陳述，並接受被告之詰問，其陳述始得作為認定
    被告犯罪事實之判斷依據（最高法院93年臺上字第5726號號
    判決意旨參照）。被告丙○○、丁○○、乙○○、甲○○、
    及王秉廉雖同為本案被告，然公訴人援引上開被告於警詢、
    檢察官偵查中所為之陳述為其餘被告犯行之證據，則就被告
    本人而言，其餘被告之陳述，無異屬「被告以外之人」之陳
    述。惟現階段刑事訴訟法規定檢察官代表國家偵查犯罪、實
    施公訴，依法其有訊問被告、證人及鑑定人之權，證人、鑑
    定人且須具結，而實務運作時，檢察官偵查中向被告以外之
    人所取得之陳述，原則上均能遵守法律規定，不致違法取供
    ，是以，刑事訴訟法於92年2月6日修正時，即為兼顧理論與
    實務，以該法第159條之1第2項規定，除顯有不可信之情況
    者外，得為證據（參考刑事訴訟法第159條之1立法理由）。
    查王秉廉於95年3月24日、甲○○於95年3月28日及同年4月1
    1日、乙○○於95年3月31日、丙○○於95年4月12日、丁○○於95年4月24日偵查中以證人身分具結後向檢察官所為之
    陳述，均係經具結後向檢察官所為，既非檢察官非法取供而
    得，且其斯時所為陳述，尚無顯不可信之情況，即應認其於
    上述偵查中所為之證述，得作為證據。至於共同被告於司法
    警察調查時所為之陳述，均屬被告本人以外之人於審判外之
    陳述，依刑事訴訟法第158條之3、第159條第1項之規定，原
    則上即不得作為證據。且被告丙○○、甲○○之原審選任辯
    護人就前開其餘共同被告於警詢時之陳述，亦不同意作為證
    據，復查無刑事訴訟法第159條之2、第159條之3所列得例外
    作為證據之情形，則就被告丙○○、甲○○而言，其餘共同
    被告於警詢時之陳述，均不得作為證據。至被告乙○○、王
    秉廉就其餘共同被告於警詢時之陳述，同意作為證據，審酌
    該等言詞陳述作成時之情況，並無不適當之情形，故得為證
    據。卷附搜索、扣押筆錄、扣押物品目錄表，業據王秉廉及
    共同被告丁○○簽名確認，經查並無不得作為證據之事由，
    依法自得作為證據。卷附行政院衛生署管制藥品管理局檢驗
    成績書、內政部警政署刑事警察局鑑定書，均屬法院或檢察
    官囑託鑑定之書面報告，依刑事訴訟法第208條第1項規定無
    須準用鑑定人具結之規定，且屬同法第159條第1項之法律另
    有規定之傳聞例外，自得作為證據。卷附0000000000、0000
    000000行動電話通話譯文，性質上為被告以外之人於審判外
    之書面陳述，為傳聞證據，然被告丙○○、乙○○、甲○○
    及渠等原審之辯護人表示上開證據之證據能力不爭執（見原
    審95年6月27日、95年7月4日準備程序筆錄），經原審於審
    理期日提示上開譯文並告以要旨，被告及原審辯護人就此部
    分證據之證據能力均未聲明異議（見原審95年12月6日、95
    年12月14日、96年5月30日審判筆錄），審酌前開譯文係依
    檢察官所核發之通訊監察書而實施監聽取得，且無證據證明
    係公務員違背法定程序或經偽造、變造所得，亦無顯有不可
    信之情況存在，認引用上開陳述作為證據應屬適當，依刑事
    訴訟法第159條之5規定，即有證據能力。扣案之甲基安非他
    命5包（含包裝袋7個，毛重2.199公克，驗餘2.192公克）、
    注射針筒1支、杓子1支、甲基安非他命53包（驗前含塑膠袋
    總毛重34.08公克，包裝塑膠袋總重約10.66公克，經取0.37
    公克鑑定用罄，餘33.71公克）、研磨機1組、研磨器具1組
    、分裝塑膠袋1批、吸食器2組、黑色女用手提包1只、鐵盒1
    個，均與本案事實具有自然的關聯性，並無證據證明係公務
    員違背法定程序或經偽造、變造所取得，是認上開扣案物，
    均得作為證據。
三、公訴意旨另略以被告乙○○與丁○○、丙○○基於共同販賣
    第2級毒品之概括犯意聯絡，及被告丁○○與丙○○、乙○○基於共同販賣第1級毒品之概括犯意聯絡，均自94年9月間
    某日起至95年3月13日止，由丙○○向「黃志孝」以不詳價
    格販入安非他命及以不詳價格販入第一級毒品海洛因，並加
    以分裝後，由丙○○、丁○○、乙○○以0000000000號之行
    動電話，對外接聽欲向其等購買海洛因或安非他命者之電話
    ，以每包1,000元之價格，或由丙○○、或由乙○○或由丁○○將數量不詳之安非他命、海洛因持至臺北縣板橋市、樹
    林市、新莊市及桃園縣龜山鄉等不詳地點，交付予約定購買
    之人，以此方式連續販賣安非他命予姓名年籍均不詳綽號「
    阿安」、「小芳」、「阿駿」、「阿亮」及其他不詳之人，
    共同牟取不法利益，因認被告乙○○另涉有販賣安非他命犯
    行。因認被告丁○○另涉有前開連續販賣海洛因犯行。按犯
    罪事實應依證據認定之，無證據不得認定犯罪事實。不能證
    明被告犯罪或其行為不罰者應諭知無罪之判決，刑事訴訟法
    第154條、第301條分別定有明文。次按認定不利於被告之事
    實，須依積極證據，苟積極證據不足為不利於被告事實之認
    定時，即應為有利於被告之認定，更不必有何有利之證據；
    又認定犯罪事實所憑之證據，雖不以直接證據為限，間接證
    據亦包括在內；然而無論直接或間接證據，其為訴訟上之證
    明，須於通常一般之人均不致有所懷疑，而得確信其為真實
    之程度者，始得據為有罪之認定，此有最高法院30年上字第
    816號、76年度臺上字第4986號判例意旨可資參照。查被告
    乙○○於檢察官偵查中供承被告丙○○要伊陪同送毒品，伊
    有陪丙○○送安非他命，伊與被告丙○○以電話賣毒品等語
    (見95年度偵字第號偵查卷第210至213頁)，然觀諸被告乙○○於原審審理時證稱伊有陪被告丙○○送海洛因及安非他命
    ，係由被告丙○○開車，毒品亦由被告丙○○保管，至約定
    地點後，被告丙○○下車交付毒品等語（見原審95年8月9日
    審理筆錄），證人丙○○亦證稱被告何昌明陪伊送毒品時，
    坐在伊身邊等語相符（見原審95年12月6日審判筆錄），可
    見被告乙○○雖陪同被告丙○○前去交付毒品，然被告乙○○並實際無交付甲基安非他命之動作，被告乙○○此等單純
    在旁陪同之舉，要與販賣甲基安非他命之構成要件有間。再
    依卷內資料，僅有被告乙○○與「小烏龜」、「阿安」、「
    小芳」交涉購買海洛因事宜之通聯資料，足認被告乙○○有
    販售海洛因之舉（如前所述），然除此之外，並無任何被告
    乙○○與人交涉販售甲基安非他命之證據，自無從認定被告
    乙○○有販售甲基安非他命之意，亦無從認定其與被告丙○○有何販賣甲基安非他命之犯意聯絡，並無積極之事證足資
    被告乙○○有此部分之犯行之補強證據，況被告乙○○有與
    被告丙○○共同販賣海洛因一事，已如前述，故其陳述有與
    被告丙○○一同送交毒品，尚不能排除所供情節係指其販賣
    海洛因之事。是在無其他證據足資佐證之情況下，尚難僅以
    被告乙○○前開供述，即遽認其有販賣第2級毒品甲基安非
    他命之犯行。被告乙○○前開警詢筆錄，並不足為被告乙○○有公訴人所指其有販賣第2級毒品甲基安非他命不利之認
    定，另公訴人所舉之證據尚無法證明被告乙○○有公訴人所
    指販賣甲基安非他命之犯行，被告乙○○此部分犯行自屬不
    能證明，揆諸首揭判例意旨及說明，應就此部分諭知被告乙○○無罪。再被告丁○○於警詢、檢察官偵查中均否認有何
    販賣毒品犯行，故被告丁○○並未自白販賣海洛因犯行，證
    人丙○○前於檢察官偵查中否認販賣毒品犯行，而於原審審
    理時證稱伊僅有販賣安非他命，並未販賣海洛因。被告丁○○有與伊一同販賣安非他命等語（見原審95年9月28日審判
    筆錄），證人丙○○並未證述被告丁○○有何販賣海洛因之
    舉。再證人乙○○於偵查中偵查中證稱被告丁○○有送毒品
    去交易，也有接聽電話，做的內容與丙○○差不多等語 (見
    95年度偵字第號偵查卷第210至213頁），雖提及被告丁○○
    販賣毒品，然未具體證述被告丁○○販賣何種毒品，參諸被
    告丁○○自承販賣安非他命，且有為丙○○接聽電話接洽安
    非他命交易及交付安非他一節，亦符證人乙○○前開證述情
    節，則證人乙○○前開於檢察官偵查中證述情節，不無可能
    係指被告丁○○販賣安非他命之犯行。再佐以證人乙○○於
    原審審理時證稱伊見到被告丁○○幫丙○○接電話之後送安
    非他命出去，但沒見過被告丁○○送海洛因，被告丁○○只
    有賣安非他命，沒有賣海洛因等語（見原審95年8月9日審理
    筆錄），益徵證人乙○○僅證述被告丁○○販售安非他命犯
    行。故前開證人丙○○、乙○○之證詞，均未敘及被告丁○○有販賣第1級毒品海洛因犯行，渠等證言，無法為被告丁○○有販售海洛因之不利認定。依公訴人起訴之犯罪事實，
    被告丁○○係與丙○○、乙○○共同販賣海洛因，與王文祥
    、王文吉無涉，且觀諸證人王文祥、王文吉於檢察官偵查中
    、原審審理時之證言，並未證稱被告丁○○有販賣海洛因之
    犯行，公訴人亦未具體指明證人王秉廉（原名王文吉）、甲○○（原名王文祥）確有證述被告丁○○販售海洛因之證言
    。是證人王文吉、王文祥之證述，並無法證明被告丁○○有
    販售海洛因之犯行。再依卷內資料，僅有乙○○與公訴人所
    指之綽號「小烏龜」、「阿安」、「小芳」交涉購買海洛因
    事宜之監聽譯文，而公訴人僅泛以監聽譯文為證，然並未敘
    明足以證明被告丁○○販售海洛因之通聯內容為何，從而，
    監聽譯文並無法為公訴人所指被告丁○○販售海洛因之證明
    。至刑事警察局鑑定書係證明扣案之物為甲基安非他命及扣
    案之甲基安他非命，均與公訴人所指被告丁○○販售海洛因
    犯行無關，自無法為公訴人所指被告丁○○販賣海洛因之證
    明。綜上，公訴人所舉之證據，均無法證明被告丁○○有公
    訴人所指販賣海洛因之犯行，被告丁○○此部分犯行自屬不
    能證明，揆諸首揭判例意旨及說明，應就此部分諭知被告丁○○無罪。
四、原審以被告丙○○部分及被告乙○○共同連續販賣第一級毒
    品、被告甲○○共同連續販賣第二級毒品，被告丁○○共同
    連續販賣第二級毒品部分之犯行明確，適用毒品危害防制條
    例第4條第1項、第2項、第18條第1項前段、第19條第1項，
    藥事法第83條第1項、第4項，刑法第2條第1項前段、第11條
    前段、第28條、第47條第1項、第59條，修正前刑法第56條
    、第51條第5款之規定，並審酌被告丙○○為圖私利販賣海
    洛因、甲基安非他命，另轉讓足以導致施用者精神障礙、性
    格異常之毒品甲基安非他命予他人施用，不僅戕害他人身心
    ，亦對社會治安造成危害，所為非是，其販售之毒品兼有海
    洛因及甲基安非他命，並係主導販賣毒品之人，暨其犯罪之
    動機、手段、犯罪後態度等一切情狀，審酌被告乙○○為圖
    私利販賣海洛因，足以戕害他人身心，亦對社會治安造成危
    害，所為非是，然其販賣之次數、對象尚寡，及其犯罪之動
    機、手段，於事證明確下猶狡言否認犯行，犯罪後態度不佳
    等一切情狀，審酌被告甲○○為圖私利販賣甲基安非他命，
    不僅戕害他人身心，亦對社會治安造成危害，所為非是，及
    其販賣對象僅一，次數僅二，及其犯罪動機、手段、犯罪後
    態度等一切情狀，審酌被告丁○○為圖私利販賣甲基安非他
    命，不僅戕害他人身心，亦對社會治安造成危害，所為非是
    ，其販賣對象非僅其一、次數達5次，所生危害非輕，兼衡
    其犯罪動機、手段、犯罪後坦承犯行，態度尚佳等一切情狀
    ，並說明95年3月13日，在桃園縣龜山鄉○○○○街2樓查扣
    之甲基安非他命53包（驗餘含包裝塑膠袋33.71公克），有
    內政部警政署刑事警察局95年4月24日刑鑑字第0950044085
    號鑑定書1份在卷可按，屬第2級毒品（前開鑑定書僅記載包
    裝重約10.66公克，顯見其並未與其內甲基安非他命析離秤
    重），屬被告丙○○、丁○○所有供販賣所用之第2級毒品
    ，業據被告丙○○供述及證人丁○○證述明確，且就被告甲○○而言屬共犯丙○○所有之物，應依毒品危害防制條例第
    18條第1項前段規定，於被告丙○○、甲○○所宣告販賣第2
    級毒品主刑下宣告沒收銷燬。同日扣案之研磨機1組、研磨
    器具1組，為被告丙○○所有用以研磨毒品所用，業據被告
    丙○○於警詢中陳述明確，而參諸證人丁○○於原審審理時
    證述，其販賣安非他命不需研磨，故前開研磨機、研磨器具
    應屬研磨海洛因以販賣所用，且就被告乙○○而言屬共犯丙○○所有之物，應依毒品危害防制條例第19條第1項前段規
    定，於被告丙○○、乙○○所宣告販賣第1級毒品主刑下併
    予宣告沒收。分裝塑膠袋1批，係被告丙○○所有，供分裝
    毒品所用，業據證人丁○○證述明確，而被告丙○○所販售
    者兼及海洛因及甲基安非他命，實難分別係用以分裝何種毒
    品，且衡諸常情，於有分裝必要時，被告丙○○應會隨時取
    用，故該等分裝塑膠袋1批應屬供販賣海洛因、甲基安非他
    命所用之物，且就被告乙○○、甲○○而言，屬共犯丙○○
    所有之物，應依刑法第19條第1項前段規定，在被告丙○○
    、乙○○所宣告販賣第1級毒品主刑下及被告丙○○、甲○○所宣告販賣第2級毒品主刑下宣告沒收。同日在桃園縣龜
    山鄉○○○○街街口，於王秉廉身上為警查扣之甲基安非他
    命5包（含7個塑膠袋合計毛重2.199公克、驗餘2.192公克）
    ，雖依藥事法第79條規定應由主管之行政機關沒入銷燬之，
    惟本件尚未經行政機關沒入銷燬，且甲基安非他命本即屬毒
    品危害防制條例第2條第2項第2款之第二級毒品，法院應義
    務沒收之物，雖與被告丙○○及王秉廉論罪主刑之藥事法有
    割裂適用之虞，縱回歸刑法總則，又因本件既有毒品危害防
    制條例之特別規定，屬刑法第11條但書之情況，自不得再行
    援用刑法總則違禁物之一般沒收規定，仍應依同條例第18條
    第1項前段規定，於被告丙○○所宣告轉讓禁藥主刑下宣告
    沒收銷燬。按毒品危害防制條例第19條第1項規定：犯第4條
    至第9條、第12條、第13條或第14條第1項、第2項之罪者，
    其供犯罪所用或因犯罪所得之財物，均沒收之，如全部或一
    部不能沒收時，追徵其價額或以其財產抵償之。係採義務沒
    收主義，凡供犯上開之罪所用或因犯罪所得之財物，均應宣
    告沒收，並不以扣案者為限，如不能沒收時，追徵其價額或
    以其財產抵償之，法院無審酌之餘地（最高法院96年臺上字
    第823判決參照）。準此，搭配0000000000號門號之行動電
    話（不含SIM卡）1具，為被告丙○○所有之物，供其販賣第
    2級毒品及與共犯乙○○販賣第1級毒品、所用之物；搭配00
    00000000號門號之行動電話（不含SIM卡）1具，為被告丙○○所有之物，供其販賣第2級毒品所用之物，業已論述如前
    ，爰依毒品危害防制條例第19條第1項規定，分別於被告丙○○、乙○○所宣告販賣第1級毒品主刑下，暨被告丙○○
    所宣告販賣第2級毒品主刑下併予宣告沒收。又因前開行動
    電話未扣案，如全部或一部不能沒收時，應依前開規定追徵
    其價額。至該0000000000號、0000000000號SIM卡1張，係屬
    電信公司所有供客戶使用，非屬被告所有之物，而不予沒收
    （參見最高法院96年度臺上字第1號判決）。被告丙○○如
    犯罪事實欄二之(一)之1所示單獨販賣海洛因之販毒所得1,000
    元；被告丙○○、乙○○如犯罪事實欄二之(一)之2共同販售
    海洛因之販賣毒品所得8,000元；被告丙○○、丁○○如犯
    罪事實欄二之(二)之1共同販賣甲基安非他命之販賣毒品所得
    20,000元（原審誤算為22,000元及其合計之誤算，均應予更
    正，下同）；被告丙○○、甲○○如犯罪事實欄二之(二)之2
    共同販賣甲基安非他命之販賣毒品所得2,000元；被告丙○○如犯罪事實欄二之(二)之3、4所示單獨販賣甲基安非他命之
    販毒所得為20,000元，均未扣案，依毒品危害防制條例第19
    條第1項規定，並依販賣所得連帶沒收之見解，於共同實施
    販賣之各範圍，在被告丙○○、乙○○所犯販賣第1級毒品
    主刑項下、被告丙○○、甲○○所犯販賣第2級毒品主刑項
    下宣告沒收，如全部或一部不能沒收時，以其財產抵償之。
    至在桃園縣龜山鄉○○○○街2樓查扣之吸食器2組、黑色女
    用手提包1只、鐵盒1個；在桃園縣龜山鄉○○○○街街口王
    秉廉身上查扣之注射針筒 (含指甲組皮套)1 支、杓子1支，
    為施用毒品所用之物或日常生活用品，與本案犯行無涉，亦
    非違禁物，爰不予諭知沒收等，因認被告林俊銘共同連續販
    賣第一級毒品，累犯，處有期徒刑拾肆年。扣案研磨機壹組
    、研磨器具壹組、分裝袋壹批、未扣案行動電話壹支（搭配
    0000000000門號，不含SIM卡）均沒收，其中未
    扣案行動電話壹支（搭配0000000000門號，不含
    SIM卡），如全部或一部不能沒收時，追徵其價額；未扣案
    販賣第一級毒品所得財物新臺幣玖仟元（其中捌仟元應與乙○○連帶）沒收之，如全部或一部不能沒收時，以其財產抵
    償之。又共同連續販賣第二級毒品，累犯，處有期徒刑捌年
    陸月。扣案甲基安非他命伍拾參包（驗餘含包裝袋伍拾參個
    合計毛重參拾參點柒壹公克）沒收銷燬之；扣案分裝袋壹批
    、未扣案行動電話貳支（搭配0000000000、00
    00000000門號，均不含SIM卡）均沒收，其中未扣
    案行動電話貳支（搭配0000000000、00000
    00000門號門號，均不含SIM卡），如全部或一部不能
    沒收時，追徵其價額；未扣案犯罪所得財物新臺幣肆萬貳仟
    元（其中貳萬元應與丁○○連帶；貳仟元應與甲○○連帶）
    沒收之，如全部或一部不能沒收時，以其財產抵償之。又連
    續明知為禁藥而轉讓，累犯，處有期徒刑壹年貳月。扣案甲
    基安非他命伍包（驗餘含包裝袋柒個合計毛重貳點壹玖貳公
    克）沒收銷燬之。應執行有期徒刑貳拾年，扣案甲基安非他
    命伍拾捌包（驗餘含包裝袋陸拾個合計毛重參拾伍點玖零貳
    公克）沒收銷燬之；扣案研磨機壹組、研磨器具壹組、分裝
    袋壹批、未扣案行動電話貳支（搭配0000000000
    、0000000000門號，均不含SIM卡）均沒收，其
    中未扣案行動電話貳支（搭配0000000000、00
    00000000門號，均不含SIM卡），如全部或一部不
    能沒收時，追徵其價額；未扣案犯罪所得財物新臺幣伍萬壹
    仟元（其中捌仟元應與乙○○連帶；貳萬元應與丁○○連帶
    ；貳仟元應與甲○○連帶）沒收之，如全部或一部不能沒收
    時，以其財產抵償之。被告乙○○共同連續販賣第一級毒品
    ，累犯，處有期徒刑拾貳年。扣案研磨機壹組、研磨器具壹
    組、分裝袋壹批、未扣案行動電話壹支（搭配000000
    0000門號，不含SIM卡）均沒收，其中未扣案行動電話
    壹支（搭配0000000000門號，不含SIM卡），如
    全部或一部不能沒收時，追徵其價額；未扣案犯罪所得財物
    新臺幣捌仟元應與丙○○連帶沒收之，如全部或一部不能沒
    收時，以其財產抵償之。被告甲○○共同連續販賣第二級毒
    品，處有期徒刑柒年陸月。扣案甲基安非他命伍拾參包（驗
    餘含包裝袋伍拾參個合計毛重參拾參點柒壹公克）沒收銷燬
    之；扣案分裝袋壹批沒收；未扣案犯罪所得財物新臺幣貳仟
    元應與林俊銘連帶沒收之，如全部或一部不能沒收時，以其
    財產抵償之。被告丁○○共同連續販賣第二級毒品，處有期
    徒刑柒年肆月。扣案甲基安非他命伍拾參包（驗餘含包裝袋
    伍拾參個合計毛重參拾參點柒壹公克）沒收銷燬之；扣案分
    裝袋壹批、未扣案行動電話壹支（搭配000000000
    0門號，不含SIM卡）沒收，其中未扣案行動電話壹支（搭
    配0000000000門號，不含SIM卡），如全部或一
    部不能沒收時，追徵其價額；未扣案販賣第二級毒品所得新
    臺幣貳萬元（應與丙○○連帶）沒收之，如全部或一部不能
    沒收時，以其財產抵償之等，經核於法並無違誤，量刑亦屬
    妥適，被告丙○○上訴否認販賣第一級毒品及部分否認轉讓
    禁藥並請求輕判等為無理由，被告乙○○上訴否認其前揭之
    犯行，亦無理由，被告丁○○上訴請求輕判等為無理由，公
    訴人提起上訴認原審對被告丙○○、乙○○、甲○○部分量
    刑太輕等指摘原判決不當，亦無理由，均應予以駁回。又原
    審經審理結果，認無其他積極證據足資證明被告乙○○有公
    訴人所指之販賣第二級毒品部分之犯行、被告丁○○有公訴
    人所指之販賣第一級毒品部分之犯行，而為被告乙○○、丁○○此部分無罪之諭知，尚無不合，公訴人上訴指謫原判決
    此部分不當為無理由，均應予以駁回。
據上論斷，應依刑事訴訟法第368條判決如主文。
本案經檢察官呂光華到庭執行職務。
中    華    民    國    97    年    9     月    9     日
                  刑事第九庭  審判長法  官 陳貽男
                                    法  官 周盈文
                                    法  官 許宗和
以上正本證明與原本無異。
檢察官如不服本判決，應於收受送達後十日內向本院提出上訴書
狀，其未敘述上訴之理由者並得於提起上訴後十日內向本院補提
理由書（均須按他造當事人之人數附繕本）。
被告就有罪之部分得上訴。
其餘不得上訴。
                                    書記官 林淑貞
中    華    民    國    97    年    9    月     18    日
附錄本案論罪科刑法條：
毒品危害防制條例第4條
製造、運輸、販賣第一級毒品者，處死刑或無期徒刑；處無期徒
刑者，得併科新臺幣1 千萬元以下罰金。
製造、運輸、販賣第二級毒品者，處無期徒刑或7 年以上有期徒
刑，得併科新臺幣7 百萬元以下罰金。
製造、運輸、販賣第三級毒品者，處5 年以上有期徒刑，得併科
新臺幣5 百萬元以下罰金。
製造、運輸、販賣第四級毒品者，處3 年以上10年以下有期徒刑
，得併科新臺幣3 百萬元以下罰金。
製造、運輸、販賣專供製造或施用毒品之器具者，處1 年以上7
年以下有期徒刑，得併科新臺幣1 百萬元以下罰金。
前五項之未遂犯罰之。
藥事法第83條
明知為偽藥或禁藥，而販賣、供應、調劑、運送、寄藏、牙保、
轉讓或意圖販賣而陳列者，處7 年以下有期徒刑，得併科新臺幣
5百萬元以下罰金。
犯前項之罪，因而致人於死者，處7 年以上有期徒刑，致重傷者
，處3 年以上12年以下有期徒刑。
因過失犯第1 項之罪者，處2 年以下有期徒刑、拘役或科新臺幣
30萬元以下罰金。
第 1 項之未遂犯罰之。


司法院資訊處製作；財團法人民間司法改革基金會備份。
